【裁判字號】    89,上易,1316
【裁判日期】    890831
【裁判案由】    竊盜
【裁判全文】
臺灣高等法院臺南分院刑事判決          八十九年度上易字第一三一六號 Ｃ
      上  訴  人
      即  被  告  甲  ○  ○
右上訴人因竊盜案件，不服臺灣嘉義地方法院八十九年度易字第三三三號中華民國八
十九年六月八日第一審判決（起訴案號：臺灣嘉義地方法院檢察署八十九年度偵字第
一九九七號），提起上訴，本院判決如左：
      主      文
上訴駁回。
      事      實
一、甲○○於民國八十九年三月十四日凌晨一時許，駕駛不知情之孫佳錫所有車號Ｆ
    三—三六四九號自小貨車搭載張周（所犯竊盜罪，業經原審法院判處有期徒刑三
    月確定），途經嘉義縣新港鄉○○段中洋小段之蕃茄園，二人因內急入蕃茄園小
    便後，竟共同基於意圖為自己不法所有之犯意聯絡，以徒手方式，共同竊取由乙
    ○○所栽種之蕃茄約二十台斤，得手後適乙○○埋伏發覺，將上開自小貨車車輪
    漏氣，並記下車牌號碼前往報警之際，甲○○及張周因見遠方有車燈往蕃茄園駛
    來，遂將已竊取得手之番茄留於田地內，共同駕駛上開自小貨車逃逸。嗣於同日
    上午十一時三十五分為警循線查獲。
二、案經嘉義縣警察局民雄分局報請臺灣嘉義地方法院檢察署檢察官偵查起訴。
      理      由
一、訊據上訴人即被告甲○○對於右揭事實，除辯稱未竊得二十台斤蕃茄外均坦承不
    諱，核與被害人乙○○於警訊時、偵查中及原審審理時指述之情節相符，且查獲
    之蕃茄二十台斤，有贓物認領保管單一份附於警卷及籃子一個扣案可資佐證，被
    告所辯，未竊多達二十台斤蕃茄云云，尚非可採。又被告於偵查中明確供稱：「
    （這件竊盜案是否為前案之連續偷他人之物，還是臨時起意的？）本件是開車經
    過蕃茄園停車我下車臨時起意要採，我二人（指被告及原審同案被告張周）均有
    採」等語（見偵查卷第九頁正面），足見被告所犯本案竊盜罪，與其所犯原審法
    院簡易庭八十九年度簡字第九四號竊盜案件（業已判處拘役二十日，現上訴原審
    法院審理中），並非連續犯，無裁判上一罪之關係。復據被告於警訊時供稱其與
    張周竊得之蕃茄只是要吃等語，可見其與張周竊取蕃茄，有共同為自己不法所有
    之意圖，被告之自白與事實相符，事證明確，被告犯行堪以認定。
二、核被告所為，係犯刑法第三百二十條第一項之普通竊盜罪。被告與張周就本案竊
    盜犯行，有犯意聯絡及行為分擔，均為共同正犯。被告於本院審理時提出嘉義市
    太和醫院出具之就醫證明書影本一份，證明其患妄想、幻覺，不眠，主張係精神
    耗弱人，請求依法減輕其刑。惟查該證明書記載被告係於八十九年六月十六日前
    往該院門診一次，其就醫已在本案竊盜之後，參諸被告於本案竊盜時能駕駛前開
    自小貨車搭載張周於右開時、地共同竊盜，其於本案竊盜時之精神狀態應與一般
    人無異，尚難認其為精神耗弱人，附此敘明。
三、原審以被告罪證明確，適用刑法第二十八條、第三百二十條第一項，罰金罰鍰提
    高標準條例第一條前段之規定，並審酌被告之品行、智識程度、犯罪之動機、手
    段、犯罪所生之損害及犯罪後之態度等一切情狀，判處被告有期徒刑貳月，認事
    用法均無違誤，量刑亦妥適。又扣案之籃子一個，為被害人所有，非被告及共犯
    張周所有供犯罪所用之物，故不予沒收。被告上訴以其為弱智及精神異常，有一
    子賴其六十七歲之老父幫助扶養，如其入獄服刑，其父實無法獨自教養，求為輕
    判云云，為無理由，應予駁回。
據上論結，應依刑事訴訟法第三百六十八條，判決如主文。
本案經檢察官李傳來到庭執行職務。
中    華    民    國      八十九      年      八      月     三十一     日
                                  臺灣高等法院臺南分院刑事第二庭
                                      審判長法官  游    明    仁
                                            法官  林    永    茂
                                            法官  陳    清    溪
右正本證明與原本無異。
不得上訴。
                                      法院書記官  嚴    巧    花
中    華    民    國      八十九      年      九      月     一         日
附錄法條：
刑法第三百二十條第一項：意圖為自己或第三人不法之所有，而竊取他人之動產者，
                        為竊盜罪，處五年以下有期徒刑、拘役或五百元以下罰金
                        。


司法院資訊處製作；財團法人民間司法改革基金會備份。
